臺灣高等法院民事裁定　　　　　　　　　96年度抗字第1435號
抗　告　人　甲○○
上列抗告人因與相對人莊明凱等間損害賠償事件，聲請法官迴避
，對於中華民國96年8月16日臺灣臺北地方法院96年度聲字第289
7號裁定提起抗告，本院裁定如下：
    主  文
抗告駁回。
抗告訴訟費用由抗告人負擔。
    理  由
一、抗告人於原法院聲請意旨略以：原審承審法官吳淑惠未通知
    證人出庭，亦未調取抗告人聲請法院調查之書證，且於民國
    （下同）96年7月10日開言詞辯論庭時，抗告人雖已報到，
    但因身體不適如廁而遲誤開庭，未料承審法官無視抗告人已
    報到之事實，即結束該言詞辯論庭。上揭事由已使抗告人足
    認本案承審法官有執行職務偏頗之虞，爰依民事訴訟法第33
    條第1項第2款規定，聲請法官迴避云云。原裁定則以其所舉
    之事由，均屬法官對於指揮訴訟程序之職權行使範疇，且抗
    告人亦未提出能即時調查之證據，釋明承審法官於該案訴訟
    結果有利害關係或對於當事人有親交嫌怨等客觀事實，乃駁
    回抗告人之聲請。
二、抗告意旨略以：原審承審法官違反民事訴訟法第269條第3項
    規定，未於96年7月10日之言詞辯論期日，開立傳票通知抗
    告人所聲請之證人蕭文清、鄭博銘、王聖傅出庭，從而抗告
    人聲請法官迴避，非無理由，原裁定遽為駁回，應予廢棄云
    云。
三、按民事訴訟法第33條第1項第2款規定，法官有應自行迴避而
    不自行迴避以外之情形，足認其執行職務有偏頗之虞，據而
    聲請法官迴避者，應以法官對於訴訟標的有特別利害關係，
    或與當事人之一造有密切之交誼或嫌怨，或基於其他情形，
    客觀上足疑其為不公平之審判者，為其原因事實，若僅憑當
    事人之主觀臆測，或不滿意法官進行訴訟遲緩，或認法官就
    其聲明之證據不為調查、鑑定或指揮訴訟欠當，則不得謂其
    有偏頗之虞（最高法院69年臺抗字第457號判例、90年度臺
    抗字第39號裁定參照）。且此等迴避原因，依同法第34條第
    2項、第284條之規定，應提出能即時調查之證據以釋明之。
四、經查，承審法官基於訴訟指揮權限決定是否傳迅證人，不得
    謂其有偏頗之虞。此外，抗告人亦未就承審法官對於訴訟標
    的有特別利害關係，或與當事人之一造有密切之交誼或嫌怨
    ，或基於其他情形，客觀上足疑其為不公平之審判，並提出
    能即時調查之證據以釋明之，即與上揭聲請法官迴避之要件
    不符，是抗告人僅因承審法官未依其聲請傳訊證人，即聲請
    法官迴避，核無理由。從而原裁定駁回抗告人之聲請，並無
    不合，抗告人猶執陳詞指摘原裁定不當，求予廢棄，為無理
    由，應予駁回。爰裁定如主文。
中　　華　　民　　國　　96　　年　　9 　　月　　26　　日
                  民事第十五庭
                      審判長法　官  林恩山
　　　　　　　　　　　　　　法　官  陳雅玲
　　　　　　　　　　　　　　法　官  郭松濤
正本係照原本作成。
不得再抗告。
中　　華　　民　　國　　96　　年　　9 　　月　　27　　日
                            書記官  方素珍
